【裁判字號】    89,附民,141
【裁判日期】    891117
【裁判案由】    請求賠償損害
【裁判全文】
臺灣彰化地方法院刑事附帶民事訴訟判決            八十九年度附民字第一四一號
    原      告  甲○○
    被      告  乙○○
右列被告因八十九年度易字第一二三六號違反著作權案件，經原告提起附帶民事訴訟
，請求損害賠償事件，本院判決如左︰
    主    文
被告應給付原告新台幣玖萬元，及自民國八十九年九月廿二日起，至清償日止，按週
年利率百分之五計算之利息。
原告其餘之訴駁回。
本判決第一項於原告以新台幣萬元為被告供擔保後，得假執行。
原告其餘假執行之聲請駁回。
    事    實
甲、原告方面：
一、聲明：被告應給付原告新台幣 (下同)五十萬元，及自附帶民事訴訟訴狀繕本送
    達被告翌日起至清償日止，按週年利率百分之五計算之利息，並願供擔保聲請宣
    告假執行。
二、陳述：
  被告乙○○明知名為「鹿港」之明信片專輯中「民俗文物館」、「鯉魚斗拱」、
    「文武廟」、「意樓」、「龍山寺」、「天后宮」等六張明信片，係原告甲○○
    所拍攝之照片印製而成，由原告享有該攝影著作之著作財產權，被告竟未經著作
    財產權人原告之同意，於八十三年十二月廿四日，受委託拍攝製作梁奕超與歐陽
    惠如結婚實況錄影帶後，旋擅自以翻拍之方式重製前開照片，並剪接於其受委託
    拍攝製作上開結婚實況錄影帶中，而侵害原告之著作財產權。嗣於八十九年三月
    間，原告受梁奕超之託，欲將上開錄影帶轉製成影音光碟時，始發現上情。經檢
    察官以八十九年度偵字第四０一二號提起公訴在案。被告自應負損害賠償責任。
    按原告曾於民國八十一年十月五日，與台中市林麗莉和解條件，為賠償原告五十
    萬元，自得比照辦理。
三、證據：提出和解書影本份，並引用刑事案件資料為證。
乙、被告方面：
一、聲明：求為判決駁回原告之訴。
二、陳述：
    被告固有將前揭明信片上之照片，翻拍剪接於上開錄影帶中，惟原告所拍攝之照
    片，係取材於鹿港之現存文物，任何人均可拍攝出相同之照片，且被告係以結婚
    男女留做紀念心態，始予翻拍，重製於結婚錄影。另被告係殘障人士，謀生不易
    ，以結婚錄影賺取利潤，本件錄影僅賺得約六千元，一時失慮，願賠償被告五萬
    元，惟告訴人請求五十萬元，實屬過高等語。
    理    由
一、原告主張被告明知名為「鹿港」之明信片專輯中「民俗文物館」、「鯉魚斗拱」
    、「文武廟」、「意樓」、「龍山寺」、「天后宮」等六張明信片，係原告所拍
    攝之照片印製而成，享有該攝影著作之著作財產權，被告竟未經著作財產權人原
    告之同意，於八十三年十二月廿四日，受委託拍攝製作梁奕超與歐陽惠如結婚實
    況錄影帶後，旋擅自以翻拍之方式重製前開照片，並剪接於其受委託拍攝製作上
    開結婚實況錄影帶中，而侵害原告之著作財產權事實，被告對翻拍重製事實不否
    認，並為本院八十九年度易字第一二三六號刑事判決所認定，且經判處被告罪刑
    在案。原告主張之事實，應堪認定。
二、按因故意或過失不法侵害他人之著作財產權者，負損害賠償責任；如被害人不能
    證明其實際損害額，得請求法院依侵害情節，在新台幣一萬以上五十萬元以下酌
    定賠償額，著作權法八十八條第一項、第三項定有明文。查本件原告固引與訴外
    人林麗莉和解書為例，惟查，據原告稱林麗莉係以原告一紙攝影照片，引用從事
    廣告傳單商業行為，其影響、侵害範圍較本件情節為廣，且兩者侵害原告著作權
    情節有異，自難比照援用，本件尚難證明被害人損害額，依前揭說明，審酌本件
    侵害情節，認原告請求被告賠償五十萬元，尚嫌過高，爰在九萬元範圍內，及自
    本件訴狀繕本送達被告翌日即八十九年九月廿二日起至清償日止，按照週年利率
    百分之五計算之遲延利息，予以准許，逾此部分請求，為無理由，應予駁回。原
    告陳明願供擔保，聲請宣告假執行，經核其勝訴部分，依法並無不合，酌定相當
    擔保金額，予以准許；其餘敗訴部分，因訴之駁回而失所附麗，自應駁回。
三、結論：本件原告之訴，為一部有理由、一部無理由，並依刑事訴訟法第五百零二
    條、第四百九十一條第十款、民事訴訟法第三百九十條第二項，判決如主文。
中    華    民    國    八十九    年      十一      月        十七      日
                                    臺灣彰化地方法院刑事第二庭
                                        法      官  王  鏡  明
右正本證明與原本無異。
如不服本判決，應於判決送達後十日內向本院提出上訴狀(須附繕本)。
本判決非對於刑事訴訟之判決有上訴時不得上訴。
                                        法院書記官  于  淑  真
中    華    民    國    八十九    年      十一      月       二十一     日


司法院資訊處製作；財團法人民間司法改革基金會備份。
